臺灣高等法院臺中分院刑事判決　　　　　　　　　　九十三年度上易字第六五九號
　　公　訴　人　臺灣台中地方法院檢察署檢察官
　　被　　　告　癸○○
右上訴人因詐欺案件，不服臺灣臺中地方法院九十三年度易字第一四六號中華民國九
十三年四月十九日第一審判決（起訴案號：臺灣臺中地方法院檢察署九十三年度偵字
第一九六九二號），提起上訴，本院判決如左：
    主      文
原判決撤銷。
癸○○幫助連續意圖為自己不法之所有，以詐術使人將本人之物交付，處有期徒刑伍
月，如易科罰金，以參佰元折算壹日。
    事      實
一、癸○○因欠缺生活費，其可預見自稱「黃小姐」之不詳姓名成年女子不使用自己
    名義申請之金融機構帳號，係因使用他人名義之帳號可掩飾其犯罪行為，不易遭
    人追查，仍基於若有人持其郵局帳號作為詐欺取財犯罪使用工具，亦無違反其本
    意之幫助「黃小姐」詐欺取財之不確定故意，於民國九十二年二月間某日，在台
    中市○○路與青海路口，將其申設使用之台中縣大甲鎮○○路一號郵局第七００
    ─00000000000000號帳戶存摺及提款卡，以新台幣（下同）五千
    元之代價售予「黃小姐」，「黃小姐」所屬詐欺集團，即基於意圖為自已不法所
    有之概括犯意，自九十二年二月二十五日起至同年三月七日止，連續向如附表所
    示之乙○○○等人，佯以：國稅局將退稅，其等需先依指示操作提款機將稅款匯
    入自己之帳戶，致乙○○○、子○○、辛○○、壬○○、庚○○、己○○、丁○○、丙○○、戊○○等人信以為真，陷於錯誤，而先後以提款機轉帳至上開帳戶
    ，「黃小姐」詐騙所得計八十六萬九千四百八十七元（起訴書誤載為一百二十七
    萬五千零一元）。嗣乙○○○等人發覺有異，先後報警，因而查悉上情。
二、案經乙○○○等人訴由台中縣警察局大甲分局報請臺灣臺中地方法院檢察署檢察
    官偵查起訴。
    理      由
一、訊據被告癸○○對於右揭事實坦承不諱，核與被害人乙○○○、子○○、辛○○
    、壬○○、庚○○、己○○、丁○○、丙○○、戊○○等人於警詢時指訴之情節
    相符，並有報案紀錄、附表所示轉帳金額之交易明細表附於偵查卷可稽，本件事
    證明確，被告犯行堪以認定。
二、查該自稱「黃小姐」之成年女子所屬詐欺集團基於概括犯意，以上述方式使附表
    所示之人陷於錯誤，因而交付本人之財物，「黃小姐」等人共連續詐欺取得八十
    九萬九千四百八十七元，係犯刑法第三百三十九條第一項之連續詐欺取財罪。而
    被告提供其上開七００─00000000000000號帳戶予「黃小姐」詐
    財，係基於幫助他人詐欺取財之不確定故意，且所加功者係屬詐欺取財罪構成要
    件以外之行為，核被告所為，係犯刑法第三十條第一項、第三百三十九條第一項
    之幫助連續詐欺取財罪。被告幫助他人犯詐欺取財罪，為從犯，依刑法第三十條
    第二項之規定減輕其刑。
三、原審對被告論罪科刑雖非無見，惟本件係詐騙集團以退稅為由，囑被害人操作提
    款機將退稅款轉入，於被害人誤以為係在進行存款轉入之狀況下將存款轉出，此
    已據被害人指訴甚詳，原審認該騙集團係佯以：「國稅局將退稅，其等需先將附
    表所示之金錢匯入癸○○所使用之上開帳戶」等語對被害人施用詐術，其認定事
    實有所違誤。公訴人上訴意旨略以：原審對被告量過輕等語，指摘原審判決不當
    ，亦非無理由，復查邇來詐欺集團以前揭手段對社會大眾詐欺財物之情事屢見不
    鮮，已然相沿成風，行騙之電話肆無忌憚到處亂打，接其行騙電話之人縱未上當
    破財，亦不堪其擾，對於社會治安之影響，難謂淺顯，應由本院撤銷原審判決改
    判，爰審酌被告貪圖小利觸犯本件之罪，其行為使詐欺者得以隱匿真實身分，減
    少遭查獲之風險，有助長犯罪之虞，雖其犯罪所得不多，惟被害者眾，所受損害
    不輕，及被告犯後坦承所犯等一切情狀，量處如主文第二項所示之刑，並諭知易
    科罰金之折算標準。
四、依刑事訴訟法第三百六十九條第一項前段、第三百六十四條、第二百九十九條第
    一項前段、刑法第三十條、第三百三十九條第一項、第四十一條第一項前段，罰
    金罰鍰提高標準條例第一條前段、第二條，判決如主文。
本案經檢察官甲○○到庭執行職務。
中      華      民      國      九十三  年      九      月      二十九  日
                                臺灣高等法院臺中分院刑事第十庭
                                      審判長法  官  林  照  明
                                            法  官  吳  重  政
                                            法  官  王      銘
右正本證明與原本無異。
不得上訴。
                                            書記官  王  麗  珍
中      華      民      國      九十三  年      十      月      一      日
附表
┌──┬────┬────────────────┬──────────┐
│編號│被害人  │轉入帳戶                        │ 轉帳金額           │
├──┼────┼────────────────┼──────────┤
│一  │乙○○○│大甲新政路一號郵局              │九萬九千八百九十九元│
│    │        │00000000000000帳戶│                    │
├──┼────┼────────────────┼──────────┤
│二  │賴碧連  │大甲新政路一號郵局              │八萬七千三百八十二元│
│    │        │00000000000000帳戶│                    │
│    │        ├────────────────┼──────────┤
│    │        │大甲新政路一號郵局              │二萬四千四百十一元  │
│    │        │00000000000000帳戶│                    │
├──┼────┼────────────────┼──────────┤
│三  │辛○○  │大甲新政路一號郵局              │四萬三百０一元      │
│    │        │00000000000000帳戶│                    │
├──┼────┼────────────────┼──────────┤
│四  │壬○○  │大甲新政路一號郵局              │九萬九千八百九十九元│
│    │        │00000000000000帳戶│                    │
│    │        ├────────────────┼──────────┤
│    │        │大甲新政路一號郵局              │九萬九千八百九十九元│
│    │        │00000000000000帳戶│                    │
├──┼────┼────────────────┼──────────┤
│五  │庚○○  │大甲新政路一號郵局              │一萬一千五百七十一元│
│    │        │00000000000000帳戶│                    │
├──┼────┼────────────────┼──────────┤
│六  │己○○  │大甲新政路一號郵局              │九萬九千八百九十九元│
│    │        │00000000000000帳戶│                    │
├──┼────┼────────────────┼──────────┤
│七  │丁○○  │大甲新政路一號郵局              │二萬一千一百四十元  │
│    │        │00000000000000帳戶│                    │
├──┼────┼────────────────┼──────────┤
│八  │丙○○  │大甲新政路一號郵局              │十九萬九千七百九十八│
│    │        │00000000000000帳戶│元                  │
├──┼────┼────────────────┼──────────┤
│九  │戊○○  │大甲新政路一號郵局              │八萬五千二百八十八元│
│    │        │00000000000000帳戶│                    │
└──┴────┴────────────────┴──────────┘
                                                                      Ａ
